臺灣臺中地方法院刑事判決
111年度交簡上字第57號
上  訴  人  
即  被  告  陳貞云
                    身分證統一編號：Z000000000號        住○○市○區○○路000巷00號
上列上訴人因公共危險案件，不服本院臺中簡易庭111年度中交
簡字第8號中華民國111年1月5日第一審簡易判決(聲請簡易判決
處刑書案號：臺灣臺中地方檢察署110年度速偵字第4993號)，提
起上訴，本院管轄之第二審合議庭判決如下：
    主    文
原判決撤銷。
乙○○駕駛動力交通工具而吐氣所含酒精濃度達每公升零點二五
毫克以上，處有期徒刑貳月，併科罰金新臺幣壹萬元，有期徒刑
如易科罰金，罰金如易服勞役，均以新臺幣壹仟元折算壹日。
    犯罪事實
 一、乙○○於民國110年12月15日晚間6時許起至同日晚間8時許止
     ，在臺中市大里區「瘋蝦釣蝦場」內，飲用啤酒後，其吐
     氣所含酒精濃度已達每公升0.25毫克以上，竟仍於同日晚
     間9時30分許，自臺中市東區建成路與大智路口統一超商，
     騎乘車牌號碼000－0000號通重型機車上路。嗣於同日晚間9時3
     8分許，行經臺中市○區○○路000○0號前，因形跡可疑為警攔
     檢盤查，並於同日晚間9時43分許，對其施以吐氣酒精濃度
     測試，測得其吐氣中所含酒精濃度為0.40毫克，始查悉上
     情。
二、案經臺中市政府警察局第三分局移送臺灣臺中地方檢察署檢
    察官偵查後聲請簡易判決處刑。
    理  由
壹、程序方面
一、按被告以外之人於審判外之言詞或書面陳述，除法律有規定
    者外，不得作為證據。被告以外之人於審判外之陳述，雖不
    符刑事訴訟法第159條之1至第159條之4之規定，而經當事人
    於審判程序同意作為證據，法院審酌該言詞陳述或書面陳述
    作成時之情況，認為適當者，亦得為證據；當事人、代理人
    或辯護人於法院調查證據時，知有刑事訴訟法第159條第1項
    不得為證據之情形，而未於言詞辯論終結前聲明異議者，視
    為有前項之同意，刑事訴訟法第159條第1項、第159條之5分
    別定有明文。查本院以下引用之被告以外之人於審判外之陳
    述，檢察官、被告均表示對於證據能力沒有意見，同意作為
    證據使用（見本院交簡上卷第37頁），且被告及檢察官亦未
    於言詞辯論終結前對之聲明異議，本院審酌該等證據核無違
    法取證或證明力顯然過低之情事，依各該陳述作成時之狀況
    ，並無不適當或顯不可信之情形，自有證據能力。
二、下列所引用之非供述證據，均與本案事實具有自然關聯性，
    且查無事證足認有違背法定程式或經偽造、變造所取得等證
    據排除之情事，復均經依刑事訴訟法第164條、第165條踐行
    調查程序，檢察官及被告對此部分之證據能力亦均不爭執（
    見本院交簡上卷第37頁），堪認均有證據能力。
貳、實體方面
一、認定犯罪事實之證據及理由：
　　上開犯罪事實，業據被告乙○○於警詢、偵查中及本院審理時
    均坦承不諱（見偵卷第31頁至第37頁、第71頁至第72頁、本
    院交簡上卷第38頁），復有員警職務報告、臺中市政府警察
    局舉發違反道路交通管理事件通知單影本、酒精測定紀錄表及
    車輛詳細資料報表附卷可稽（見偵卷第29頁、第39頁、第57
    頁）。足徵被告自白確與事實相符。本案事證明確，被告犯
    行，洵堪認定。
二、論罪科刑：
（一）新舊法比較：
　　  被告行為後，刑法第185條之3第1項規定業於111年1月28
      日修正公布，並於同年月30日生效施行。修正前刑法第18
      5條之3第1項規定：「駕駛動力交通工具而有下列情形之
      一者，處2年以下有期徒刑，得併科20萬元以下罰金：一
      、吐氣所含酒精濃度達每公升零點二五毫克或血液中酒精
      濃度達百分之零點零五以上。二、有前款以外之其他情事
      足認服用酒類或其他相類之物，致不能安全駕駛。三、服
      用毒品、麻醉藥品或其他相類之物，致不能安全駕駛。」
      ，修正後刑法第185條之3第1項則規定：「駕駛動力交通
      工具而有下列情形之一者，處3年以下有期徒刑，得併科3
      0萬元以下罰金：一、吐氣所含酒精濃度達每公升零點二
      五毫克或血液中酒精濃度達百分之零點零五以上。二、有
      前款以外之其他情事足認服用酒類或其他相類之物，致不
      能安全駕駛。三、服用毒品、麻醉藥品或其他相類之物，
      致不能安全駕駛。」經比較新舊法之結果，修正後規定未
      較有利於被告，依刑法第2條第1項前段之規定，應適用被
      告行為時即修正前刑法第185條之3第1項之規定。
（二）核被告所為，係犯修正前刑法第185條之3第1項第1款駕駛
      動力交通工具而有吐氣所含酒精濃度達每公升0.25毫克以
      上情形之罪。
（三）原審認被告犯罪事證明確，予以論罪科刑，固非無見，惟
      查：被告前於105年間因公共危險案件，經本院以105年度
      中交簡字第858號簡易判決判處有期徒刑2月確定，於105
      年7月26日易科罰金執行完畢，有臺灣高等法院被告前案
      紀錄表附卷可參。被告所為本案犯行之犯罪時間即110年1
      2月15日，係於前開有期徒刑執行完畢（即105年7月26日
      ）5年後故意再犯，尚不構成累犯，原審誤論以累犯，並
      加重其刑，即有違誤。被告上訴意旨略以：原審誤論累犯
      加重等語，非無理由，自應由本院管轄之第二審合議庭予
      以撤銷改判。 
（四）爰審酌被告前有酒後駕車之公共危險前科，仍不知悔改，
      酒後貿然騎車上路，其行為枉顧一般用路公眾之生命財產
      安全，且為警查獲時所測得之吐氣所含酒精濃度達每公升
      0.40毫克，行為應予非難，及斟酌其犯後坦承犯行，態度
      尚可，本次酒後駕車犯行距離其上次犯行間隔5年以上，
      暨其學識為高中畢業，從事保母工作，月薪新臺幣28,000
      元，離婚單親，有3名未成年子女，需扶養其中1名子女（
      見本院交簡上卷第39頁）等一切情狀，量處如主文所示之
      刑，並諭知易科罰金及易服勞役之折算標準。
據上論斷，應依刑事訴訟法第455條之1第1項、第3項、第369條
第1項前段、第364條、第299條第1項前段，刑法第2條第1項前段
、(修正前)刑法第185條之3第1項第1款、第41條第1項前段、第4
2條第3項，刑法施行法第1條之1第1項，判決如主文。
本案經檢察官洪淑姿、丙○○聲請簡易判決處刑，檢察官甲○○到庭
執行職務。
中　　華　　民　　國　　111 　年　　5 　　月　　10  　日
                  刑事第十一庭  審判長法  官  曹錫泓
                                      法  官  蔡汎沂
                                      法　官  許曉怡
以上正本證明與原本無異。
不得上訴。
　　　　                              書記官  郭淑琪
中　　華　　民　　國　　111 　年　　5 　　月　　10　　日
附錄本判決論罪科刑法條
修正前中華民國刑法第185條之3第1項第1款：
駕駛動力交通工具而有下列情形之一者，處2年以下有期徒刑，
得併科20萬元以下罰金：
一、吐氣所含酒精濃度達每公升零點二五毫克或血液中酒精濃度
    達百分之零點零五以上。